臺灣臺中地方法院刑事附帶民事訴訟判決　　　　　　九十三年度附民字第二二七號
　　原　　　告　澳大利亞商乙○○○人壽保險股份有限公司臺灣分公司
　　法定代理人　許毅飛
　　原　　　告　甲○○○保險股份有限公司
　　法定代理人　劉先覺
　　共　　　同　林玲珠律師
　　訴訟代理人
　　被　　　告　丙○○
右列被告因民國九十三年度易字第一三一五號業務侵占案件，經原告提起附帶民事訴
訟，請求損害賠償事件，本院判決如左︰
    主  文
被告應給付原告澳大利亞商乙○○○人壽保險股份有限公司臺灣分公司新台幣壹佰參
拾參萬捌仟貳佰肆拾伍元，及自民國九十三年七月二十三日起至清償日止，按年息百
分之五計算之利息。
被告應給付原告甲○○○保險股份有限公司新台幣壹佰零柒萬伍仟肆佰貳拾壹元，及
自民國九十三年七月二十三日起至清償日止，按年息百分之五計算之利息。
訴訟費用由被告負擔。
本判決得假執行。
    事實及理由
壹、兩造之聲明：
  一、原告：如主文第一項、第二項所示，及原告均願供擔保，請准宣告假執行。
  二、被告：同意原告之請求。
貳、原告起訴主張：
  一、被告自民國（下同）八十三年十一月二十八日起至九十年十二月底止，任職原
      告澳大利亞商乙○○○人壽保險股份有限公司臺灣分公司之業務員及業務經理
      ，負責人壽保險業務之招攬及保費收取等事宜，竟自八十八年間起至九十年十
      二月間止，多次向保戶史月里等人收取保險費後，即將該筆保險費侵占入己，
      而不依規定按時繳回公司，金額共計新台幣（下同）一百三十三萬八千二百四
      十五元，造成原告澳大利亞商乙○○○人壽保險股份有限公司臺灣分公司財產
      權之損害，此有保險費送金單、保戶聲明書、保戶繳納保費之支票、存摺等可
      稽。
  二、被告自九十一年一月一日起至九十一年七月十二日止，改任職原告甲○○○保
      險股份有限公司之專案行銷經理，從事人身保險銷售及服務保戶收取保費等事
      宜，任職期間亦先後多次將向保戶蔡秀明等人收取之保險費，不依規定繳回公
      司，反而侵占入己，金額共計一百零七萬五千四百二十一元，致原告甲○○○
      保險股份有限公司之財產權受有損害，亦有保險費送金單、保戶聲明書、保戶
繳納保費之支票、存摺等可稽。
  三、被告上開連續業務侵占行為，業經臺灣臺中地方法院檢察署檢察官提起公訴。
      爰依民法第一百八十四條第一項前段規定提起本件訴訟，請求判決如聲明所示
      。
參、被告對於原告之請求逕為認諾。
肆、按當事人於言詞辯論時為訴訟標的之捨棄或認諾者，應本於其捨棄或認諾為該當
    事人敗訴之判決，民事訴訟法第三百八十四條定有明文。本件被告對於原告之請
    求，於言詞辯論時逕為訴訟標的之認諾，爰依上開規定為被告敗訴之判決，並依
    職權宣告假執行。
伍、結論：本件原告之訴為有理由，依刑事訴訟法第五百零二條第二項、第四百九十
    一條第十款，民事訴訟法第七十八條、第三百八十九條第一項第一款，判決如主
    文。
中      華      民      國      九十四      年    二    月    二十一    日
                                    臺灣臺中地方法院刑事第十五庭
                                        法  官   王  國  棟
右為正本係照原本作成。
對於本判決如不服，應於送達後二十日內，向本院提出上訴狀。
                                        書記官
中      華      民      國      九十四      年    二   月    二十一    日
